臺灣基隆地方法院刑事判決　　　　　　　100年度訴字第852號
公　訴　人　臺灣基隆地方法院檢察署檢察官
被　　　告　郭欣慧
上列被告因違反毒品危害防制條例案件，經檢察官提起公訴（10
0 年度毒偵字第2293號），並經本院合議庭裁定改行簡式審判程
序，判決如下：
    主  文
郭欣慧施用第一級毒品，累犯，處有期徒刑捌月。
    犯罪事實及理由
一、犯罪事實：
    引用檢察官起訴書犯罪事實欄之記載（如附件），並將標題
    一第18行之「縮短刑期」更正為「假釋期滿」、標題二第2
    至3 行之「不詳地點」更正為「基隆市○○區○○街7 號6
    樓租屋處」、第3 行之「不詳方式」更正為「針筒注射之方
    式」、「海洛因命」更正為「海洛因」。
二、證據名稱：
    引用檢察官起訴書證據並所犯法條欄標題一證據清單之記載
    （如附件），另補充「被告郭欣慧於本院準備程序及審理時
    所為自白」及「臺灣高等法院被告前案紀錄表」。
三、量刑理由：
    審酌被告施用毒品本屬自戕行為，未對他人法益造成明顯而
    立即之危害，犯後坦承犯行，節省司法資源，態度良好，惟
    其前有因施用毒品受2 次觀察勒戒及2 次刑罰執行之紀錄，
    最近2 次施用第一級毒品案件均已經本院判處有期徒刑7 月
    確定，於前案執行完畢後1 年餘又犯本案，可見意志力薄弱
    ，未能徹底戒絕毒品，故仍有必要科以相當程度之刑罰，兼
    衡被告犯罪之動機，另有寄藏禁藥等前科之素行，高職肄業
    學歷之智識程度，無固定職業、未婚之生活狀況等一切情狀
    ，量處如主文所示之刑。
四、應適用之法條：
  (一)刑事訴訟法第273 條之1 第1 項、第299 條第1 項前段、第
    310 條之2 、第454 條。
  (二)毒品危害防制條例第10條第1 項。
  (三)刑法第11條前段、第47條第1 項。
五、本判決書係依刑事訴訟法第310 條之2 準用同法第454 條第
    1 、2 項製作，僅記載當事人欄、主文、犯罪事實、證據名
    稱、應適用之法條，犯罪事實及證據部分並得引用檢察官起
    訴書之記載。
本案經檢察官黃佳權到庭執行職務。
中    華    民    國   100    年    12    月    14    日
                  刑事第二庭  法  官  羅貞元
以上正本證明與原本無異。
如不服本判決應於收受送達後10日內向本院提出上訴書狀，並應
敘述具體理由；其未敘述上訴理由者，應於上訴期間屆滿後20日
內向本院補提理由書(均須按他造當事人之人數附繕本)「切勿逕
送上級法院」。
中    華    民    國   100    年    12    月    14    日
                              書記官  陳永祥
附錄論罪法條：
毒品危害防制條例第10條
施用第一級毒品者，處 6 月以上 5 年以下有期徒刑。
施用第二級毒品者，處 3 年以下有期徒刑。
附件：
臺灣基隆地方法院檢察署檢察官起訴書
                                   100年度毒偵字第2293號
    被      告  郭欣慧  女  27歲（民國○○年○月○日生）
                        住基隆市○○區○○路85巷13號6樓
                          之3
                        （另案在法務部矯正署臺北女子分監
                          執行中）
                        國民身分證統一編號：Ｚ000000000號
上列被告因違反毒品危害防制條例案件，業經偵查終結，認應提
起公訴，茲敘述犯罪事實、證據並所犯法條如下：
        犯罪事實
一、郭欣慧前2次曾因施用毒品案件，經送觀察、勒戒後，均認
    無繼續施用毒品之傾向，先後於民國90年8月7日、91年9月
    16日執行完畢釋放，並分別經臺灣基隆地方法院少年法庭以
    90年度少調字第312號及91年度少調尋字第8號裁定不付審理
    確定。又因施用第一、二級毒品案件，經臺灣基隆地方法院
    以93年訴字第598號判決判處應執行有期徒刑1年9月確定，
    於95年11月12日執行完畢。復因施用第二級毒品案件，經臺
    灣板橋地方法院以96年度簡字第4857號判決判處有期徒刑3
    月確定（下稱甲案）；再因施用第一、二級毒品案件，經臺
    灣基隆地方法院以96年度訴字第119號判決判處應執行有期
    徒刑8月確定（下稱乙案）；復又因施用第一、二級毒品案
    件，經臺灣基隆地方法院以97年度訴字第398號判決判處應
    執行有期徒刑10月確定（下稱丙案）；又再因施用第二級毒
    品及違反藥事法等案件，經臺灣基隆地方法院以97年度訴字
    第900號判決判處應執行有期7月確定（下稱丁案），前揭乙
    丙丁三案，嗣經同法院以97年度聲字第867號裁定，合併定
    應執行有期徒刑2年1月確定，再與甲案接續執行，甫於99年
    7月23日縮短刑期執行完畢。
二、詎其猶不知悔改，基於施用第一級毒品海洛因之犯意，於
    100年9月29日15時許為警採尿時間往前回溯26小時內，在不
    詳地點，以不詳方式，施用海洛因命1次。嗣於100年9月29
    日14時30分許，因另案通緝，為警在基隆市○○區○○街7
    號前緝獲，復經其同意為警採尿送驗，結果呈嗎啡陽性反應
    ，始查悉上情。
三、案經基隆市警察局第三分局報告偵辦。
        證據並所犯法條
一、證據名稱及待證事實
┌──┬──────────┬────────────┐
│編號│證據名稱            │待證事實                │
├──┼──────────┼────────────┤
│一  │被告郭欣慧之供述    │被告否認有前述施用海洛因│
│    │                    │之犯行。                │
├──┼──────────┼────────────┤
│二  │基隆市警察局第三分局│經警採集被告尿液送驗，鑑│
│    │偵辦毒品案件尿液檢體│驗結果呈嗎啡陽性反應，足│
│    │對照表、臺灣尖端先進│證被告有上述施用海洛因之│
│    │生技醫藥股份有限公司│犯行。                  │
│    │100年10月14日濫用藥 │                        │
│    │物檢驗報告書各1紙。 │                        │
├──┼──────────┼────────────┤
│三  │刑案資料查註紀錄表、│被告有如事實欄所載之施用│
│    │全國施用毒品案件紀錄│毒品紀錄。              │
│    │表、法務部人犯在監在│                        │
│    │押紀錄表各1份       │                        │
└──┴──────────┴────────────┘
二、核被告所為，係犯毒品危害防制條例第10條第1項之施用第
    一級毒品罪嫌。又被告有如事實欄所載之科刑紀錄，有刑案
    資料查註紀錄表1份附卷可參，其於有期徒刑執行完畢後，5
    年內故意再犯本件有期徒刑以上之罪，為累犯，請依刑法第
    47條第1項之規定，加重其刑。
三、依毒品危害防制條例第23條第2項、刑事訴訟法第251條第1
    項提起公訴。
    此  致
臺灣基隆地方法院
中    華    民    國   100    年    11    月    14    日
                              檢  察  官  蔡妍蓁
本件正本證明與原本無異
中    華    民    國   100    年    11    月    16    日
                              書  記  官  李曉旻
附錄本案所犯法條全文
毒品危害防制條例第10條
施用第一級毒品者，處 6 月以上 5 年以下有期徒刑。
施用第二級毒品者，處 3 年以下有期徒刑。